【裁判字號】    97,審交易,99
【裁判日期】    970923
【裁判案由】    過失傷害
【裁判全文】
臺灣高雄地方法院刑事判決            97年度審交易字第99號
公  訴  人  臺灣高雄地方法院檢察署檢察官
被      告  甲○○
上列被告因過失傷害案件，經檢察官提起公訴（97年度偵字第
3566號），本院依簡式審判程序審理，判決如下：
    主  文
甲○○犯過失傷害罪，處有期徒刑月，如易科罰金，以新台幣
壹千元折算壹日。
    事實及理由
一、本件被告甲○○所犯刑法過失傷害罪，為死刑、無期徒刑、
    最輕本刑為3 年以上有期徒刑以外之罪，其於準備程序進行
    中，就被訴事實為有罪之陳述，經本院告知簡式審判程序之
    旨，並聽取檢察官及被告之意見後，裁定進行簡式審判程序
    。
二、本件犯罪事實及證據，除犯罪事實補充：「嗣經員警據報前
    往現場處理，甲○○於有偵查權之員警發覺前開犯行前，自
    行向現場處理員警當場承認為肇事人而接受裁判，始查悉上
    情」；證據部分補充：「被告於本院審理中之自白」外，均
    引用檢察官起訴書之記載（如附件）。
三、核被告所為，係犯刑法第284 條第1 項前段過失傷害罪。又
    本件車禍發生後，被告停留於現場，並於有偵查權之員警發
    覺前開犯行前，自行向現場處理員警當場承認為肇事人而接
    受裁判之事實，有高雄縣政府警察局岡山分隊交通事故肇事
    自首記錄表在卷可查（警詢卷第17頁），是被告於有偵查權
    之警員發覺前開犯行之犯罪人前，自行向現場處理警員承認
    上開犯行並進而接受審判，符合自首之規定，爰依刑法第62
    條前段之規定，減輕其刑。爰審酌被告駕駛車輛，本應謹慎
    注意遵守交通規則，竟疏未注意車前狀況，以致貿然自左側
    超車後，復因失控而撞擊路旁電桿，使同車之友人即告訴人
    丙○○受有如起訴事實所載之傷害，傷勢非輕，惟念及被告
    未曾受有期徒刑以上刑之宣告，有台灣高等法院被告前案紀
    錄表1 份附卷可憑，犯後坦承犯行，態度尚可，被告於本院
    97年9 月9 日審理期日時表示願賠償新台幣40萬至50萬元（
    不含已給付之強制責任保險理賠金額），告訴人丙○○則表
    示應給付184 萬5,867 元（另行民事請求），雙方因賠償數
    額認知不同，未能達成和解等一切情狀，量處如主文所示之
    刑，並審酌被告之年齡、學歷、職業及家庭經濟狀況等情後
    ，諭知以新臺幣1,000 元折算1 日之易科罰金折算標準。
據上論斷，應依刑事訴訟法第273 之1 第1 項、第299 條第1 項
前段、第310 條之2 、第454 條第2 項，刑法第284 條第1 項前
段、第41條第1項前段，刑法施行法第1條之1，判決如主文。
本案經檢察官鄭益雄到庭執行職務。
中    華    民    國    97    年    9     月    23    日
                  交通法庭    法  官  梁淑美
以上正本證明與原本無異。
如不服本判決應於收受本判決後10日內向本院提出上訴書狀，並
應敘述具體理由，如未敘述上訴理由者，應於上訴期間屆滿後20
日內補提理由書狀於本院（均須按他造當事人之人數附繕本）「
切勿逕送上級法院」。
中    華    民    國    97    年    9     月    23    日
                              書記官  林豐富
附錄本案論罪科刑法條：
中華民國刑法第284條
（過失傷害罪）
因過失傷害人者，處6 月以下有期徒刑、拘役或5 百元以下罰金
，致重傷者，處1 年以下有期徒刑、拘役或5 百元以下罰金。
從事業務之人，因業務上之過失傷害人者，處1 年以下有期徒刑
、拘役或1 千元以下罰金，致重傷者，處 3 年以下有期徒刑、
 拘役或2 千元以下罰金。
附件：
臺灣高雄地方法院檢察署檢察官起訴書
                                       97年度偵字第3566號
     被      告  甲○○  男  20歲（民國○○年○月○日生）
                         住高雄縣岡山鎮○○路225巷50弄28
                         號
                         國民身分證統一編號：Ｚ000000000號
 上列被告因過失傷害案件，已經偵查終結，認應該提起公訴，茲
 將犯罪事實及證據並所犯法條分敘如下：
         犯罪事實
 一、甲○○為現役軍人，於民國96年10月20日凌晨許，駕駛車牌
     號碼YD-5075號自小客車，搭載乘坐在右前座之林家蓁（過
     失傷害部分未據告訴）及右後座之丙○○2人，沿高雄縣彌
     陀鄉○○路由東往西方向行駛，途經該路光和高分4電桿前
     時，本應注意汽車行駛時，駕駛人應注意車前狀況，並隨時
     採取必要之安全措施，而依當時天候晴朗、夜間有照明、柏
     油路面乾燥無缺陷、道路亦無障礙物且視距良好等並無不能
     注意之情狀，竟於自左側車道超越前車後疏未依車前狀況採
     取必要之安全措施，致上開自小客車因失控而右側車身撞擊
     路旁之光和高分4電桿，造成丙○○受有臉部撕裂傷及身體
     多處擦傷、左肘關節遠端肱骨粉碎性骨折並脫臼、左尺骨骨
     折、左股骨頸骨折、左遠端股骨粉碎性骨折等傷害。
 二、案經丙○○訴由高雄縣政府警察局岡山分局報告偵辦。
         證據並所犯法條
 一、證據名稱及待證事項
 ┌──┬──────────┬────────────────┐
 │編號│    證據名稱        │        待證事項                │
 ├──┼──────────┼────────────────┤
 │ 一 │被告甲○○警詢及偵查│被告於上揭時、地駕駛上開自小客車│
 │    │中之供述。          │，載乘林家蓁、告訴人丙○○2人， │
 │    │                    │失控撞擊路旁電線桿而發生車禍，致│
 │    │                    │告訴人丙○○受有傷害之事實。    │
 ├──┼──────────┼────────────────┤
 │ 二 │告訴人丙○○於警詢及│被告於上揭時、地駕駛上開自小客車│
 │    │偵查中之指訴。      │，載乘林家蓁、告訴人丙○○2人， │
 │    │                    │失控撞擊路旁電線桿而發生車禍，致│
 │    │                    │告訴人丙○○受有傷害之事實。    │
 ├──┼──────────┼────────────────┤
 │ 三 │道路交通事故現場圖、│被告於上揭時、地駕駛上開自小客車│
 │    │高雄縣政府警察局道路│失控撞擊路邊電線桿而發生車禍，且│
 │    │交通事故調查報告表（│事發當時天候晴朗、夜間有照明、柏│
 │    │一）（二）、道路交通│油路面乾燥無缺陷、道路亦無障礙物│
 │    │事故現場蒐證相片、高│且視距良好並無不能注意之情事。  │
 │    │雄縣政府警察局岡山分│                                │
 │    │局車禍處理小組酒精測│                                │
 │    │試報告。            │                                │
 ├──┼──────────┼────────────────┤
 │ 四 │國立成功大學醫學院附│告訴人因本件車禍受有如犯罪事實欄│
 │    │設醫院診斷證明書    │所載之傷害，足認告訴人所受之傷害│
 │    │                    │與被告過失駕駛行為間有因果關係之│
 │    │                    │事實。                          │
 └──┴──────────┴────────────────┘
 二、核被告所為，係犯刑法第284條第1項前段之過失傷害罪嫌。
 三、依刑事訴訟法第251條第1項提起公訴。
       此    致
 臺灣高雄地方法院
 中    華    民    國    97    年    3    月    10    日
                                 檢  察  官   乙  ○  ○
 上正本證明與原本無異
 中    華    民    國    97    年    4     月    1     日
                                 書  記  官   林  粲  宸
附錄本案所犯法條：
中華民國刑法第284條
因過失傷害人者，處六月以下有期徒刑、拘役或五百元以下罰金
，致重傷者，處一年以下有期徒刑、拘役或五百元以下罰金。
從事業務之人，因業務上之過失傷害人者，處一年以下有期徒刑
、拘役或一千元以下罰金，致重傷者，處三年以下有期徒刑、拘
役或二千元以下罰金。


司法院資訊處製作；財團法人民間司法改革基金會備份。
